臺灣雲林地方法院刑事判決　　　　　　100年度交易字第138號
公　訴　人　臺灣雲林地方法院檢察署檢察官
被　　　告　林怡明
上列被告因過失傷害案件，經檢察官提起公訴（100 年度偵字第
2732號），被告於準備程序進行中就被訴事實為有罪之陳述，經
本院合議庭裁定由受命法官改依簡式審判程序審理，並判決如下
：
    主      文
林怡明犯過失傷害罪，處有期徒刑月，如易科罰金，以新臺幣
壹仟元折算壹日。
    事實及理由
一、犯罪事實：
    林怡明於民國100 年1 月21日下午4 時30分許，駕駛車號J8
    -4002 號自用小客車，沿雲林縣斗南鎮特殊學校旁南北向產
    業道路由南往北方向行駛，行經前開學校旁東西向產業道路
    交岔路口時，本應注意行經無號誌交岔路口，應減速慢行，
    作隨時停車之準備，且注意車前狀況，隨時採取必要之安全
    措施，而當時天候晴，日間自然光線，柏油路面乾燥無缺陷
    ，亦無障礙物，視距良好，並無不能注意之情事，竟疏未注
    意逕自通過前揭交岔路口，適許陳秋桂騎乘車號LBU-559 號
    重型機車，沿前開學校旁東西向產業道路由西向東方向行進
    ，亦疏未注意行經無號誌交岔路口，左方車未暫停讓右方車
    先行，貿然駛入上開交岔路口，致2 車發生碰撞，許陳秋桂
    因而人車倒地，並受有右側胸壁挫傷、右手、左前臂及雙膝
    多處擦傷及肋骨骨折等傷害。林怡明於肇事後，留在肇事現
    場，且於警方據報趕往現場處理尚不知本案肇事者為何人之
    時，向承辦員警主動表示其為肇事車輛之駕駛者，而自首靜
    候裁判。嗣因許陳秋桂對林怡明提出過失傷害之告訴，始悉
    上情。
二、認定犯罪事實所憑之證據及理由：
  (一)本案被告林怡明所犯之罪，係死刑、無期徒刑、最輕本刑為
    3 年以上有期徒刑以外之罪，其於準備程序進行中就前揭被
    訴事實為有罪之陳述，經受命法官告知簡式審判程序之旨，
    並聽取其與公訴人之意見後，本院合議庭認無不得或不宜改
    依簡式審判程序進行之情事，依刑事訴訟法第273 條之1 第
    1 項、第284 條之1 規定，裁定由受命法官獨任進行簡式審
    判程序，是本案之證據調查，依刑事訴訟法第273 條之2 規
    定，不受同法第159 條第1 項、第161 條之2 、第161 條之
    3 、第163 條之1 及第164 條至第170 條規定之限制。
  (二)上開犯罪事實，業據被告於本院審理中坦承不諱，核與證人
    即告訴人許陳秋桂於警詢中之指訴情節相符，復有道路交通
    事故現場圖、道路交通事故調查報告表(一)、(二)各1 紙、現場
    照片10張與國立臺灣大學醫學院附設醫院雲林分院100 年5
    月4 日出具之診斷證明書、財團法人天主教若瑟醫院100 年
    1 月28日出具之診斷證明書以及蔡醫院100 年2 月8 日出具
    之診斷證明書各1 紙在卷可稽。按行經無號誌交岔路口，應
    減速慢行，作隨時停車之準備；汽車行駛時，駕駛人應注意
    車前狀況，並隨時採取必要之安全措施，道路交通安全規則
    第93條第1 項第2 款、第94條第3 項分別定有明文。被告既
    領有合格駕駛執照（見道路交通事故調查報告表(二)），於駕
    駛自用小客車上路時自應遵守上述規定。而當時天候晴，日
    間有自然光線，柏油路面乾燥無缺陷，亦無障礙物，視距良
    好，並無不能注意之情事（見道路交通事故調查報告表(一)）
    ，其竟疏於注意車前狀況，也未減速慢行，作隨時停車之準
    備，貿然通過前揭交岔路口而肇事，則其顯有過失，應無疑
    義。又其過失肇事行為，與告訴人許陳秋桂所受前述傷勢間
    ，有相當因果關係。
  (三)本案經送臺灣省嘉雲區車輛行車事故鑑定委員會鑑定被告有
    無過失，其鑑定意旨略以：一陳秋桂駕駛普通重機車，行經
    無號誌交岔路口，左方車未暫停讓右方車先行，為肇事主因
    。二林怡明駕駛自小客車，行經無號誌交岔路口，未減速慢
    行，作隨時停車之準備，為肇事次因，有該鑑定委員會100
    年7 月7 日嘉雲鑑第0000000 字第1005802312號鑑定書在卷
    可佐。且為被告自承其疏未注意前揭交岔路口左方之來車，
    致閃煞不及，方導致本案車禍之發生，至為明確。益徵被告
    確有過失。
  (四)綜上足認被告之自白與事實相符，本案事證明確，被告犯行
    洵堪認定，應依法論科。
三、論罪科刑之理由：
  (一)核被告所為，係犯刑法第284 條第1 項前段之過失傷害罪。
  (二)被告於肇事後，留在事故現場等候，於警方據報到場處理，
    且尚不知本案肇事者為何人之時，即向承辦員警主動表示其
    為肇事車輛之駕駛者，此有本院公務電話紀錄1 紙在卷可查
    ，是被告符合自首之要件，本院依刑法第62條前段之規定減
    輕其刑。
  (三)爰審酌被告開車上路疏於注意，導致本案車禍之發生，許陳
    秋桂並因此受有前述傷害，殊不可取，但本院念及犯後終能
    坦承犯行，已見悔意，兼衡被告並無犯罪之前科（見臺灣高
    等法院被告前案紀錄表），素行尚佳，暨已當庭向告訴人表
    達歉意，並先行提出新臺幣1 萬元和解金賠償告訴人之損失
    ，惟與告訴人要求新臺幣9 萬元之和解金額差距過大，因而
    無法和解，但難謂被告全無和解之誠意，以及本案過失情節
    之輕重等一切情狀，量處如主文所示之刑，並諭知易科罰金
    之折算標準。
四、應適用之法律：
  (一)刑事訴訟法第273 條之1 第1 項、第299 條第1 項前段。
  (二)刑法第284 條第1 項前段、第62條前段、第41條第1 項前段
    。
  (三)刑法施行法第1 條之1 第1 項、第2 項前段。
本案經檢察官陳詠薇到庭執行職務。
中    華    民    國   100    年    8     月    31    日
                  刑事第七庭  法  官  鍾世芬
以上正本證明與原本無異。
如不服本判決應於收受判決後10日內向本院提出上訴書狀，並應
敘述具體理由；其未敘述上訴理由者，應於上訴期間屆滿後20日
內向本院補提理由書（均須按他造當事人之人數附繕本）。「切
勿逕送上級法院」。
                              書記官  王雪招
中    華    民    國   100    年    8     月    31    日
附錄本案論罪科刑法條全文
中華民國刑法第284條
（過失傷害罪）
因過失傷害人者，處6 月以下有期徒刑、拘役或5 百元以下罰金
，致重傷者，處1 年以下有期徒刑、拘役或5 百元以下罰金。
從事業務之人，因業務上之過失傷害人者，處1 年以下有期徒刑
、拘役或1 千元以下罰金，致重傷者，處3 年以下有期徒刑、拘
役或2 千元以下罰金。